臺灣高等法院臺中分院刑事判決　　　　　　　　　　九十三年度上易字第七四三號
　　上　訴　人　臺灣彰化地方法院檢察署檢察官
　　被　　　告　乙○○
右上訴人因毒品危害防制條例案件，不服臺灣彰化地方法院九十三年度易字第三四七
號中華民國九十三年五月十七日第一審判決（起訴案號：臺灣彰化地方法院檢察署九
十三年度毒偵字第四四四號，併辦案號：臺灣彰化地方法院檢察署九十三年度毒偵字
第一四九五、一四九六、一六二二號)，提起上訴，本院判決如左：
        主  文
原判決撤銷。
乙○○連續施用第二級毒品，累犯，處有期徒刑壹年貳月。扣案之第二級毒品甲基安
非他命包 (毛重○‧七公克）除包裝袋外沒收銷燬之，包裝袋個、玻璃吸食器壹
只、玻璃吸食管壹支、吸食器壹組均沒收。
        事  實
一、乙○○有違反麻醉藥品管理條例、毒品危害防制條例、竊盜等前科，於民國 (下
    同）八十七年六月間因施用毒品案件，經台灣彰化地方法院以八十七年度毒聲字
    第七九二號裁定送勒戒處所觀察、勒戒後，認無繼續施用毒品之傾向，由臺灣彰
    化地方法院檢察署檢察官於八十七年六月二十六日，以八十七年度偵字第四六三
    二號為不起訴處分並予釋放，又於八十八年七月間因施用毒品案件，經台灣彰化
    地方法院以八十八年度毒聲字第二七五五號裁定送勒戒處所觀察、勒戒後，認有
    繼續施用毒品之傾向，再經同院以八十八年度毒聲字第三二三五號裁定令入戒治
    處所施以強制戒治，嗣以八十九年度毒聲字第一七號裁定停止戒治所餘期間付保
    護管束，再以八十九年度毒聲字第三一五一號裁定撤銷停止戒治，令入戒治處所
    強制戒治，於八十九年十二月十七日戒治期滿後釋放，該案並經檢察官提起公訴
    ，經台灣彰化地方法院於八十八年間判處有期徒刑六月確定，並與其另於八十八
    年間被法院判處一年有期徒刑之竊盜罪，定應執行刑有期徒刑一年四月，復於八
    十九年六月間前開保護管束期間再施用毒品，經檢察官提起公訴後法院於八十九
    年八月二十二日判處有期徒刑七月，送監執行後於九十一年四月八日縮短刑期假
    釋，假釋期間至九十一年八月二十七日屆滿，未經撤銷，視為執行完畢，詎仍不
    知悔改，復基於施用第二級毒品甲基安非他命之概括犯意，自九十二年二月間某
    日起至九十三年五月十九日下午一點多許，先後在彰化縣員林鎮○○里○○路○
    段八十四巷七十七弄二十一號住處以將甲基安非他命置於吸食器內，再以火燒烤
    而吸其煙霧之方式，連續施用第二級毒品甲基安非他命多次 (施用頻率及次數不
    詳），嗣先於九十三年二月十三日下午四時三十分許，在上開彰化縣員林鎮○○
    里○○路○段八十四巷七十七弄二十一號住處為警查獲，並扣得其所有供施用第
    二級毒品甲基安非他命之玻璃吸食器一只，再於九十三年三月二十六日下午二時
    許，在上開住處為警查獲，並扣得其所有之第二級毒品甲基安非他命一包 (毛重
    ○‧二公克）及供施用安非他命之玻璃吸食管一支，復於同年四月三日下午二時
    三十分許，在上址為警查獲其所有之第二級毒品甲基安非他命一包 (毛重○‧三
    公克）及供施用安非他命之吸食器一組，末於九十三年五月二十日下午二時許，
    在彰化縣員林鎮○○里○○路○段八十四巷口，為警查獲持有第二級毒品甲基安
    非他命一包 (毛重○‧二公克)。
二、案經彰化縣警察局員林分局報請台灣彰化地方法院檢察署檢察官偵查起訴及檢察
    官移送併辦。
        理  由
一、右開施用第二級毒品之犯罪事實迭據被告於警訊、偵查及原審中坦承不諱，被告
    被查獲後為警採集之尿液，送請彰化縣衛生局檢驗結果，呈甲基安非他命陽性反
    應，有該局煙毒尿液檢驗成績書四紙在卷可按，並有被告所有供施用第二級毒品
    甲基安非他命之玻璃吸食器一只、玻璃吸食管一支、吸食器一組及第二級毒品甲
    基安非他命三包 (毛重○‧七公克）扣案可資佐證，足徵被告之自白與事實相符
    ，被告於偵查中雖否認九十三年三月二十六日下午二時許，在其住處查扣之第二
    級毒品安非他命一包 (毛重○‧二公克）及玻璃吸食管一支係其所有，稱係綽號
    蒼蠅所有，然始終未能供出該人之姓名供調查，被告於該次被查獲送驗之尿液且
    呈甲基安非他命陽性反應如上述，該等物品顯係被告所有，應可認定，綜上所述
    ，本件事證明確，被告犯行應堪認定。
二、被告曾於八十七年六月間因施用毒品案件，經法院以八十七年度毒聲字第七九二
    號裁定送勒戒處所觀察、勒戒後，認無繼續施用毒品之傾向，由臺灣彰化地方法
    院檢察署檢察官於八十七年六月二十六日，以八十七年度偵字第四六三二號為不
    起訴處分。再於八十八年七月間因施用毒品案件，經法院以八十八年度毒聲字第
    二七五五號裁定送勒戒處所觀察、勒戒後，認有繼續施用毒品之傾向，由法院以
    八十八年度毒聲字第三二三五號裁定令入戒治處所施以強制戒治，於八十九年十
    二月十七日戒治期滿釋放，該案並經檢察官提起公訴，經法院於八十八年間判處
    有期徒刑六月確定。另於八十九年六月保護管束期間再施用毒品，經檢察官提起
    公訴，經法院於八十九年八月二十二日判處有期徒刑七月等情，有臺灣高等法院
    被告全國前案紀錄表、臺灣彰化地方法院檢察署刑案資料查註紀錄表、刑事判決
    書等在卷可按，被告強制戒治期滿釋放後五年內再犯本件施用毒品罪，應依法論
    科。
三、核被告所為，係犯毒品危害防制條例第十條第二項之施用第二級毒品罪。被告持
    有第二級毒品之低度行為應為其施用之高度行為所吸收，不另論科，被告先後多
    次施用，所為時間緊接，犯構成要件相同之罪，顯係基於概括犯意反覆為之，為
    連續犯，依刑法第五十六條規定論以一罪，並加重其刑，公訴人雖僅就被告於九
    十三年二月十一日下午二時許施用一次之犯行起訴，其餘部分與起訴判罪部分間
    有連續犯之裁判上一罪關係，為起訴效力所及，本院自應併予審理，又被告於八
    十八年間因違反毒品危害防制條例及竊盜，分別經法院判處有期徒刑六月及一年
    ，嗣經定應執行刑有期徒刑一年四月，復於八十九年六月間再施用毒品，經法院
    判處有期徒刑七月，經送監執行後於九十一年四月八日縮短刑期假釋，假釋期間
    至九十一年八月二十七日屆滿，未經撤銷，視為執行完畢，有臺灣高等法院被告
    全國前案紀錄表、臺灣彰化地方法院檢察署刑案資料查註紀錄表各一份在卷可按
    ，其於有期徒刑之執行完畢後，五年內再犯本件有期徒刑以上之罪，為累犯，應
    依刑法第四十七條之規定，遞加其刑。原審予以論罪科刑固非無見，惟原審未及
    就併辦部分審理尚有未洽，檢察官以此為由上訴有理由，應由本院將原審判決撤
    銷改判，爰審酌被告施用毒品之期間甚長及其犯罪所生之危害暨犯罪後之態度等
    一切情狀，量處如主文第二項所示之刑，扣案之第二級毒品甲基安非他命三包 (
    毛重○‧七公克）除包裝袋外係違禁物，依毒品危害防制條例第十八條第一項宣
    告沒收銷燬，包裝袋個、玻璃吸食器一只、玻璃吸食管一支、吸食器一組，係
    被告所有供施用第二級毒品甲基安非他命使用之物，依刑法第三十八條第一項第
    二款之規定宣告沒收。
四、被告經合法傳喚，無正當理由不到庭，爰不待其陳述逕行判決。
五、據上論斷，應依刑事訴訟法第三百六十九條第一項前段、第三百六十四條、第三
    百七十一條、第二百九十九條第一項前段、毒品危害防制條例第十條第二項、第
    二十三條第二項、第十八條第一項前段、刑法第十一條前段、第五十六條、第四
    十七條、第三十八條第一項第二款，判決如主文。
本案經檢察官甲○○到庭執行職務。
中      華      民      國      九十三      年      八    月    五      日
                                   臺灣高等法院臺中分院刑事第九庭
                                         審判長法  官　陳  筱  珮
                                               法　官　張　國　忠
                                               法　官  康  應  龍
右正本證明與原本無異。
不得上訴。
                                               書記官  黃  薰  慧
中     華     民     國     九十三     年      八      月      六       日
                                                              　　　　　Ｆ
